【裁判字號】    98,簡上,988
【裁判日期】    981019
【裁判案由】    傷害
【裁判全文】
臺灣板橋地方法院刑事判決             98年度簡上字第988號
上  訴  人
即  被  告  乙○○
上列上訴人即被告因傷害案件，不服本院98年度簡字第3792號中
華民國98年6 月30日第一審判決（聲請簡易判決處刑案號：98年
度偵字第9277號），提起上訴，本院管轄之第二審合議庭判決如
下：
    主  文
上訴駁回。
乙○○緩刑貳年。
    事實及理由
一、本案經本院審理結果，認第一審以被告乙○○涉犯刑法第27
    7 條第1 項之傷害犯行，罪證明確，適用刑事訴訟法第449
    條第1 項前段、第3 項、第454 條第2 項，刑法第227 條第
    1 項、第41條第1 項前段，刑法施行法第1 條之1 第1 項、
    第2 項前段，並審酌被告僅因細故與告訴人甲○○發生爭執
    ，竟不思以正當、理性溝通之方式解決，率爾施以肢體暴力
    ，兼衡被告犯罪之動機、目的、手段、所生危害、尚未與告
    訴人達成和解，及犯罪後態度等一切情狀，判決被告傷害人
    之身體，處拘役50日，如易科罰金，以新臺幣1,000 元折算
    1 日，其認事用法均無違誤，量刑亦屬妥適，除就證據欄另
    補充：證人即被告之兄丙○○於本院審理時具結證述明確外
    ，其餘均引用如附件第一審判決書記載之事實、證據及理由
    。
二、本案當事人對原審判決所引用之證據，均不爭執其證據能力
    。上訴人即被告上訴意旨對於被訴犯罪事實為有罪之陳述，
    僅以：伊願意向告訴人道歉，請求給予自新機會等語。
三、經查：被告於本院審理時坦認傷害之犯行，本件原審予以論
    罪科刑，其認事用法既無違誤，量刑亦屬妥適，自應予維持
    ，被告之上訴即無理由，應駁回上訴。然查，被告前未曾受
    有期徒刑以上刑之宣告，此有臺灣高等法院被告全國前案紀
    錄表1 份附卷可稽，其僅因一時失慮，偶罹刑典，犯後已坦
    承犯行，並當庭向告訴人道歉，已獲告訴人宥恕，且業已依
    和解條件給付告訴人新臺幣1,900 元乙節，此有本院98年10
    月7 日審理筆錄第8 至9 頁及公務電話紀錄（詳見本院卷第
    37頁反面至40頁、43頁）足憑，且公訴人亦認被告已坦承犯
    行，且所生損害輕微，請求給予被告緩刑之機會等情，此有
    本院前開審理筆錄第10頁可證，故本院認被告經此偵審程序
    及刑之宣告等教訓後，當知所警惕，信無再犯之虞，其所宣
    告之刑，以暫不執行為適當，併予宣告緩刑2 年，以啟自新
    。
據上論斷，應依刑事訴訟法第455 條之1 第1 項、第3 項、第36
8 條、第373 條，刑法第74條第1 項第1 款，判決如主文。
本案經檢察官黃致中到庭執行職務。
中    華    民    國    98    年    10    月    19    日
                  刑事第十四庭  審判長法  官  林淑婷
                                      法  官  陳昭筠
                                      法  官  饒金鳳
以上正本證明與原本無異。
本件不得上訴。
                                      書記官  王春森
中    華    民    國    98    年    10    月    19    日


司法院資訊處製作；財團法人民間司法改革基金會備份。
